【裁判字號】    97,交抗,607
【裁判日期】    970908
【裁判案由】    聲明異議
【裁判全文】
臺灣高等法院高雄分院刑事裁定         97年度交抗字第607號
抗  告  人
即受處分人    甲○○
上列抗告人因違反道路交通管理處罰條例聲明異議案件，不服臺
灣高雄地方法院中華民國97年8 月18日裁定（97年度交聲字第15
68號），提起抗告，本院裁定如下：
    主  文
抗告駁回。
    理  由
一、本件經本院審理結果，認第一審裁定認事、用法均無違誤，
    應予維持，並引用第一審裁定之事實、理由及證據（如附件
    ）。
二、抗告意旨略以：(一)證人即警員劉芳明於原審證稱：其於民國
    97年5 月31日下午5 時許，駕車巡邏行經高雄市○○路18巷
    內，見對向之抗告人騎乘機車有拿行動電話（不知門號）放
    在耳旁講話之動作，乃當場予以舉發等語。由於證人劉芳明
    當時未帶交通違規之罰單簿，因此返回警局後再折返現場，
    在罰單上記載抗告人於97年5 月31日17時20分，騎乘機車行
    駛中使用行動電話。惟證人劉芳明已作證指出，抗告人係於
    97年5 月31日下午5 時許，騎乘機車行駛中使用行動電話。
    而原裁定卻載以抗告人所使用之行動電話於97年5 月31日下
    午5 時12分許，有接收0000000000號行動電話來電之紀錄，
    衡情可能為證人劉芳明目睹抗告人使用行動電話之情形云云
    。然該「5 時12分許」之時間，證人劉芳明正返回警局拿罰
    單簿，尚未折返現場，基此，原裁定與證人劉芳明之證詞完
    全不符，顯有矛盾。(二)抗告人已舉證確實僅擁有0000000000
    號行動電話1 只，原審如對抗告人之舉證有所疑義，自應依
    職權調查證據，可發公文函查各大電信公司，調取相關資料
    ，即可查明真相，而非僅憑臆測，實難昭折服。為此提起抗
    告，請求撤銷原裁定，更為適法之裁定云云。
三、本院查：抗告人有違反道路交通管理處罰條例第31條之1 第
    2 項規定「機器腳踏車駕駛人行駛道路時使用手持式行動電
    話撥接」之事實及證據，已經原審傳訊證人即舉發本件違規
    事件之員警劉芳明到庭證述明確（見原審卷第32至34頁），
    並於原裁定論述採證之理由甚詳，抗告人徒憑空言，否認有
    於舉發違反道路交通管理事件通知單所載之時、地（更正為
    同日下午5 時許）騎乘機車行駛中使用手持式行動電話撥接
    之事實云云，已難採信。又抗告人雖舉其使用之0000000000
    號行動電話通話明細，證明該行動電話於97年5 月31日下午
    5 時許，並無通話紀錄一情，然據證人劉芳明於原審證稱：
    「（問：異議人有用手機在講電話嗎？）有，非常確定。」
    、「（問：異議人講電話的內容是什麼？）我聽不到，我跟
    他是對向，我有看到。」、「（問：你既然沒有聽到講電話
    內容如何知道他有在講電話？）我有看到他拿手機在講話的
    動作，他確實有在講電話。」、「（問：他當時是用哪個門
    號的手機在講電話？）我不知道。」、「（問：手機後來由
    異議人帶回去了嗎？）沒有扣手機，我也不知道他電話幾號
    。」、「（問：你看到他打手機的時候是下午幾點幾分？）
    大約下午5 點左右。」、「（問：提示異議人所提出之門號
    0000000000號之通話明細帳單，97年5 月31日下午5 時左右
    並無通話紀錄有何意見？）因為我也不知道他電話手機幾號
    ，但是我確實有看到他打手機，不然我不可能攔他，……」
    等語甚詳（見原審卷第33至34頁），足見證人劉芳明並未證
    述抗告人當時係持用0000000000號行動電話撥接之情形，是
    抗告人所舉0000000000號之通話明細帳單，雖無於上開時間
    通話之紀錄，亦不足以佐證其未於前揭時地騎乘機車行駛中
    使用手持式行動電話撥接之事實。蓋現今社會上使用行動電
    話之情況甚為普及，借用他人之行動電話使用之情形，並非
    罕見，故不能排除抗告人使用他人名義之其他門號之可能性
    ，參酌證人劉芳明與抗告人素無恩怨，當無甘冒偽證罪責之
    風險而故意誣陷抗告人之虞，且證人劉芳明於事發當時位在
    抗告人之對向，距離僅有10餘公尺，衡情應能清楚查悉抗告
    人之動作而無誤認之虞，是其證述情節應堪採信，從而，抗
    告人所舉上開通話明細帳單，尚無從為有利抗告人之認定。
    ，抗告人仍執前詞否認違規，指摘原裁定採證論理不當，提
    起抗告，為無理由，應予駁回。
四、據上論結，應依道路交通案件處理辦法第26條、刑事訴訟法
    第412 條，裁定如主文。
中    華    民    國    97    年    9     月    8     日
                  刑事第九庭    審判長法  官  莊秋桃
                                      法  官  范惠瑩
                                      法  官  裕斗
以上正本證明與原本無異。
本裁定不得再抗告。
中    華    民    國    97    年    9     月    8     日
                                      書記官  張宗芳
附件
臺灣高雄地方法院交通事件裁定        97年度交聲字第1568號
原處分機關  高雄市政府交通局
異  議  人  甲○○
即受處分人
上列異議人因違反道路交通管理處罰條例案件，對於高雄市政府
交通局於中華民國97年7 月3 日所為高市交裁字第裁32-B000000
00號處分聲明異議，本院裁定如下：
    主  文
異議駁回。
    理  由
一、原處分意旨略以：異議人甲○○於民國97年5 月31日下午5
    時20分許（更正為同日下午5 時許），在高雄市○○路（補
    充為高雄市○○路18巷42號前）騎乘車號XM5-556 號重型機
    車，有「機器腳踏車駕駛人行駛道路時使用手持式行動電話
    撥接」之違規事實，而處罰鍰新臺幣1 千元等情。
二、異議意旨詳如附件異議狀。
三、按機器腳踏車駕駛人行駛於道路時，使用手持式行動電話進
    行撥接或通話者，而新臺幣1 千元罰鍰，道路交通管理處罰
    條例第31條之1 第2 項定有明文。
四、經查：證人即警員劉芳明於97年5 月31日下午5 時左右，駕
    車巡邏行經高雄市○○路18巷內，見對向之異議人於騎乘機
    車在行進中，並未戴安全帽，有拿行動電話（不知門號）放
    在耳旁講話之動作，乃當場予以舉發，當時劉芳明距離異議
    人僅有10餘公尺，雖未聽到講話內容，但看得很清楚，至於
    舉發違反道路交通管理事件通知單上所記載當日下午5 時20
    分許之時間，則是嗣後製單之時間等情節，業經證人劉芳明
    於本院調查時證述歷歷。衡情證人與異議人素無恩怨，當無
    甘冒偽證罪責之風險而誣陷異議人之虞，且證人於事發當時
    位在異議人之對向，距離僅有10餘公尺，衡情應能清楚查悉
    異議人之動作而無誤認之虞，是其證述情節應可採信，從而
    ，異議人確有於騎乘機車時撥接行動電話之事實，應堪認定
    。異議人雖提出其所使用之0000000000門號行動電話於97年
    5 月31日之通話紀錄，以佐證事發當時並無通話紀錄之事實
    ，然現今社會上使用行動電話之情況甚為普及，一人申辦使
    用多個門號之情況並非罕見，並不能排除異議人使用其他門
    號之可能性，況觀諸該門號之受話明細中，於當日下午5 時
    12分許有接收0000000000門號來電之紀錄，通信時間為7 秒
    ，此與劉芳明所證述之事發時間甚為接近，衡情可能即為劉
    芳明所目睹異議人使用行動電話之情形，是異議人所提出之
    通話紀錄，尚無從為有利異議人之認定。綜上所述，本件原
    處分機關對異議人所為之裁處，尚無違誤，本件異議為無理
    由，應予駁回。
據上論斷，應依道路交通案件處理辦法第19條，裁定如主文。
中      華      民      國   97   年   8    月   18   日
                              交通法庭  法  官  譚德周
以上正本證明與原本無異。
如不服本裁定，應於收受送達後5 日內向本院提出抗告狀。
中    華    民    國    97    年    8     月    18    日
                                        書記官  林雅婷


司法院資訊處製作；財團法人民間司法改革基金會備份。
